【裁判字號】    92,上易,130
【裁判日期】    920527
【裁判案由】    竊盜
【裁判全文】
臺灣高等法院刑事判決                            九十二年度上易字第一三號
    上  訴  人
    即  被  告  乙○○
    選任辯護人  蔡宏修  律師
右上訴人因竊盜案件，不服臺灣台北地方法院八十八年度易字第三一九六號，中華民
國九十一年十二月十九日第一審判決（起訴案號：臺灣台北地方法院檢察署八十八年
度偵字第二三○○二號）提起上訴，本院判決如左：
    主  文
原判決撤銷。
本件免訴。
    理  由
一、公訴意旨略以：被告乙○○與甲○○（另經臺灣台北地方法院判刑確定）共同基
    於意圖為自己不法所有之概括犯意聯絡，於民國八十八年十月十二日十一時，共
    乘車號ＢＢ－二九一一號小客車至臺北市○○街五十九巷八號，由甲○○在外把
    風，乙○○則攜帶客觀上足供兇器使用之竹掃把一支，撬開鐵窗之安全設備後入
    內，竊得戊○○所有之手錶二只及照相機一台，共約值新臺幣（下同）二萬八千
    元；得手後二人仍承前之概括犯意，於同日十二時許，以相同手法進入臺北市○
    ○街六十四號住宅，竊得丙○○所有之現金約二萬五千元、女鑽石項鍊一條、男
    鑽石戒子、男黃金戒子各一只、郵局存摺及印章等，共約值二十萬元；同日十五
    時五十分許，復由乙○○以敲破玻璃門及撬開門栓而毀越門扇入內，甲○○則在
    外把風之方式，侵入臺北市○○街三十二巷一號三樓，竊得丁○○所有現金一萬
    元（以上侵入住宅、毀損部分均未據告訴），得手後正欲離去時，為警據報當場
    查獲甲○○，乙○○則攜帶竊得之物，駕前揭小客車趁隙逃逸。因認被告乙○○
    涉犯刑法第三百二十一條第一項第二款、第三款之加重竊盜罪嫌。
二、按刑事訴訟法第三百零二條第一款規定，案件曾經判決確定者，應諭知免訴之判
    決。此項一事不再理之原則，關於實質上一罪或裁判上一罪，其一部事實已經判
    決確定者，對於構成一罪之其他部分，亦均有其適用（最高法院三十二年上字第
    二五七八號判例意旨參照）。
三、查上訴人即被告曾於八十八年十月三十一日中午十二時許，以綠色手提袋攜帶客
    觀上資為兇器之螺絲起子一支及其所有之起子及活動板手各一支，自台北縣汐止
    市○○○路秀峰中學前起延路尋找行竊之對象，至台北縣汐止市○○○路○段四
    號王正裕經營之信川五金行，自該址一樓後面以上開工具剪斷附於窗戶上鐵窗之
    鐵條，由該處侵入屋內（毀損及侵入住宅未據告訴），竊取紅色小皮包一只得手
    ，經臺灣士林地方法院於八十八年十二月二日，以被告所為係犯刑法第三百二十
    一條第一項第二、三款之加重竊盜罪，判處乙○○有期徒刑十月，並於八十八年
    十二月二十七日確定（以下稱前案）之事實，有該院八十八年度易字第一三九五
    號刑事判決及本院被告全國前案紀錄表一份在卷可查。
四、本案乙○○被訴之竊盜罪犯行，與前案之犯罪時間僅隔十九日，且犯罪手法均係
    以破壞或撬開鐵門、鐵窗之方式，侵入被害人之住宅竊取現金及其他貴重財物，
    足見乙○○係於緊接之時間內，以相同手法犯構成要件相同之加重竊盜罪，顯係
    基於概括之犯意所為，前、後二案，應有連續犯之裁判上一罪關係。前案既經判
    決有罪確定，被告本案之犯行，應為前案判決之既判力所及。揆諸首揭說明，本
    件自應依法諭知免訴之判決。原審未為詳究，遽就本案論罪科刑，尚有未洽。被
    告上訴意旨否認犯罪雖無理由，惟原判決既有可議，自應由本院依法將原判決撤
    銷，改為免訴之諭知。
據上論斷，應依刑事訴訟法第三百六十九條第一項前段、第三百六十四條、第三百零
二條第一款，判決如主文。
本案經檢察官鍾鳳玲到庭執行職務。
中      華      民      國      九十二      年      五    月    二十七  日
                              臺灣高等法院刑事第七庭
                                  審判長法  官  吳  啟  民
                                        法  官  蘇  隆  惠
                                        法  官  林  瑞  斌
右正本證明與原本無異。
不得上訴。
                                        書記官  丁  淑  蘭
中      華      民      國    九十二    年      五      月    二十七    日


司法院資訊處製作；財團法人民間司法改革基金會備份。
